臺灣高等法院臺中分院刑事裁定　
110年度抗字第696號
抗  告  人  
即  受刑人  施永俊



上列抗告人因聲請定應執行刑案件，不服臺灣臺中地方法院中華
民國110年4月22日所為110年度聲字第1370號裁定，提起抗告，
本院裁定如下：
    主  文
抗告駁回。
    理  由
一、抗告意旨詳如附件「刑事抗告狀」所載。
二、按裁判確定前犯數罪者，併合處罰之，有二裁判以上者，依
    刑法第51條之規定，定其應執行之刑，同法第50條、第53條
    分別定有明文。次按數罪併罰之定應執行刑，其目的在將各
    罪及其宣告刑合併斟酌，予以適度評價，而決定所犯數罪最
    終具體實現之刑罰，透過重新裁量之刑罰填補受到侵害的社
    會規範秩序，而非絕對執行累計宣告刑，以免處罰過苛，俾
    符罪責相當之要求，為一種特別的量刑過程。相較於刑法第
    57條所定科刑時應審酌之事項係對一般犯罪行為之裁量，定
    應執行刑之宣告，乃對犯罪行為人人格及所犯各罪間的整體
    關係之總檢視，除應考量行為人所犯數罪反應出之人格特性
    ，並應權衡行為人之責任與整體刑法目的及相關刑事政策，
    且應審酌回復社會規範秩序之要求，在量刑權之法律拘束性
    原則下，依刑法第51條第5款之規定，採限制加重原則，以
    宣告各刑中之最長期為下限，各刑合併之刑期為上限，但最
    長不得逾30年，資為自由裁量權之外部界限，並應受法秩序
    理念規範之比例原則、平等原則、責罰相當原則、重複評價
    禁止原則等自由裁量權之內部抽象價值要求界限之支配，使
    輕重得宜，罰當其責，俾符合法律授與裁量權之目的，以區
    別數罪併罰與單純數罪之不同，兼顧刑罰衡平原則。個案之
    裁量判斷，除非有全然喪失權衡意義或其裁量行使顯然有違
    比例、平等諸原則之裁量權濫用情形，否則縱屬犯罪類型雷
    同，仍不得將不同案件裁量之行使比附援引，與本案之量刑
    輕重比較，視為判斷法官本於依法獨立審判之授權所為之量
    刑裁奪有否濫用情事。此與所謂相同事務應為相同處理，始
    符合比例原則與平等原則之概念，迥然有別（最高法院107
    年度台上字第2111號、100年度台上字第21號、105年台抗字
    第927號裁判意旨參照）。故關於刑之量定，既係實體法上
    賦予法院得為自由裁量之事項，法院依刑法第51條第5款規
    定定應執行刑時，如已審酌被告所犯各罪中，曾定執行刑者
    所定刑度，在數罪各刑之宣告刑或執行刑合併刑期範圍內重
    定執行刑，而未有逾越法律所規定之範圍，或濫用其權限，
    即不得任意指摘為違法。
三、經查：
　㈠抗告人施永俊所犯如附表所示各罪，先後經臺灣臺中地方法
    院判決確定在案，此有各該判決、臺灣高等法院被告前案紀
    錄表附卷可稽，嗣經檢察官聲請定其應執行之刑，原審法院
    經審核卷證結果，認其聲請為正當，而以附表各罪宣告刑中
    之最長期即有期徒刑1年2月以上，附表所示各罪合併之刑期
    上限有期徒刑4年7月以下，並考量附表編號1至2部分曾定應
    執行刑為有期徒刑1年4月、編號3至4部分曾定應執行刑為有
    期徒刑1年3月，合計刑期為有期徒刑2年7月等情，在上開範
    圍內考量抗告人犯罪行為之不法與罪責程度，及施以矯正之
    必要性，酌定其應執行刑有期徒刑1年7月，經核並未逾越刑
    法第51條第5款之界限， 合於法律規定之內、外部性界限，
    業已注意上開各罪中適度寬減其應受執行之刑期，以免累加
    宣告刑而對抗告人過於苛酷，基於保障抗告人此部分之期待
    利益，並未量處超過各該單獨宣告刑之加總，亦無明顯過重
    而違背比例原則或公平正義之情形，從形式上觀察，要屬事
    實審法院職權之合法行使，經核並無違誤。
　㈡抗告人雖執前詞提起抗告。惟查：抗告人所犯如原裁定附表
    編號1 至4所示之犯行，均係犯刑法第339 條之4第1 項第2 
    款之三人以上共同犯詐欺取財罪，其法定刑為1 年以上7 年
    以下有期徒刑，均非屬微罪。本院另審酌抗告人所犯如原裁
    定附表編號1 至4所示之罪，其犯罪時間係分別於108 年4 
    月27日至108 年4 月28日間，均係於短期間內所犯；且抗告
    人前後加入詐欺集團，與其他詐欺集團成員3 人以上共同從
    事詐欺取財犯行，使被害人陷於錯誤，詐領被害人之財物，
    致多數被害人受有損害，是抗告人一再犯罪不能自制，足見
    非屬偶發性犯罪；況其曾於判決確定後未到案執行，經檢察
    署發布通緝後始緝獲到案，有臺灣高等法院通緝記錄表在卷
    可按，反映出抗告人法治觀念薄弱、自我約束能力不足之人
    格特性與犯罪傾向，自應受相當之刑罰評價，所定應執行刑
    不宜過於輕縱，以匡正其迭次違反法律規範之行為。本院復
    審酌抗告人加入詐欺集團，多係擔任車手從事領款之工作，
    使被害人於遭受詐騙成功後難以取回款項，並造成查緝困難
    ，實難認抗告人累積之犯行程度及情狀尚屬輕微。再審酌原
    裁定附表編號1至2部分曾定應執行刑為有期徒刑1年4月、編
    號3至4部分曾定應執行刑為有期徒刑1年3月，合計刑期為有
    期徒刑2年7月，而原裁定定應執行刑確定之各罪合併定應執
    行有期徒刑1 年7 月，實際上抗告人之刑度已減輕達有期徒
    刑1年之多，是原裁定就如原裁定附表所示各罪定應執行刑
    時，顯已考量抗告人所犯犯罪之罪名、時間、手法等關連性
    程度，給予抗告人相當程度之恤刑利益，符合法律授予裁量
    權之目的，實無違背內部性界限。從而，本院認原裁定法院
    定應執行刑有期徒刑1 年7月，合於比例原則、公平正義原
    則、法律秩序理念及法律規範目的，乃原審裁量權之適法行
    使，並無濫用裁量權而有違反法律內部性界限或公平、比例
    原則等情形。
　㈢至抗告人抗告意旨以其他案件量刑及定應執行刑均有大幅度
    折減情形，而主張應給予從輕量刑云云。惟按刑法第57條所
    示之量刑因子，於相同類型之不同個案，並不相同，經不同
    法院於不同時空為直接審理後，自有不同之裁量結果，遑論
    不同被告所犯之不同類型案件。尚難以個案之罪名、罪數為
    唯一標準，強求各法院為一致之量刑。而執行刑之酌定，尤
    無必須按一定比例、折數衡定之理，此與所謂相同事務應為
    相同處理，始符合比例原則與平等原則之概念，迥然有別。
    尚無從引用本案判決或他案酌定應執行刑之比例，作為原裁
    定是否適法之判斷基準（最高法院104 年度台抗字第946 號
    裁定參照）。是以，量刑及定應執行刑為法院依職權裁量之
    事項，除應符合內、外部性界限及相關原則規範外，並不受
    其他裁判之拘束，本件抗告人徒執他案量刑或定執行刑之結
    果請求再從輕定應執行刑，難認有據。此外，抗告人所援引
    最高法院105年度台抗字第946 號裁定、最高法院105年度台
    抗字第934 號裁定、臺灣高等法院101年度訴字第2503 號判
    決、本院108年度抗字第382 號裁定、臺灣高等法院108年度
    抗字第753 號裁定、臺灣高等法院108年度抗字第825 號裁
    定、本院104年度抗字第66 號裁定、臺灣高等法院108年度
    抗字第893 號裁定為其抗告意旨部分，抗告意旨未具體指摘
    原裁定究有如何違法或不當之情形，徒以上開情詞指摘原裁
    定不當，依上述說明，其抗告意旨自難採取。
　㈣綜上所述，原裁定就抗告人所犯如附表編號1 至4所示之罪定
    應執行刑時，並未逾越法定定執行刑之範圍，且其裁量權之
    行使亦無濫用權力情事，符合比例原則、公平正義原則、法
    律秩序理念及法律規範目的，而未違反上開最高法院所揭示
    之內部性界限及外部性界限。是抗告人抗告意旨所陳難認可
    採，本件抗告為無理由，應予駁回。
中　　華　　民　　國　　110 　年　　6 　　月　　 8  　日
　　　　　　　　刑事第一庭　審判長法　官　江 德 千
                                  法　官　高 增 泓
                                  法　官　簡 源 希
以上正本證明與原本無異。
如不服本裁定，得於收受送達後5日內向本院提出抗告書狀（須
附繕本）。
                                  書記官  王 朔 姿
　　　　　　　　　　　　　　　　　
中　　華　　民　　國　　110 　年　　6 　　月　　8 　　日
受刑人施永俊定應執行刑案件一覽表 
編            號         1        2        3 罪            名  詐欺 詐欺 詐欺 宣     告     刑  有期徒刑1年2月 有期徒刑1年2月 有期徒刑1年2月 犯   罪  日   期  108年4月27日 108年4月27日 108年4月28日 偵查（自訴）機關 年  度  案  號  臺中地檢108年度偵字第17967號 臺中地檢108年度偵字第17967號 臺中地檢109年度偵字第6945號、第10140號 最  後事實審 法  院 臺中地院 臺中地院 臺中地院  案  號 109年度訴字第224號 109年度訴字第224號 109年度金訴字第521號  判決日期 109年4月15日 109年4月15日 109年12月31日 確  定判  決 法  院 臺中地院 臺中地院 臺中地院  案  號 109年度訴字第224號 109年度訴字第224號 109年度金訴字第521號  判    決 確定日期 109年6月1日 109年6月1日 110年2月8日 是否為得易科罰金之案件  否 否 否 備           註  臺中地檢109年度執字第8537號（編號1至2定應執行有期徒刑1年4月）  臺中地檢110 年度執字第3041號（編號3至4定應執行有期刑1年3月） 

受刑人施永俊定應執行刑案件一覽表

編            號         4 （以下空白） （以下空白） 罪            名  詐欺   宣     告     刑  有期徒刑1年1月   犯   罪  日   期  108年4月28日   偵查（自訴）機關 年  度   案  號  臺中地檢109年度偵字第6945號、第10140號   最  後事實審 法  院 臺中地院    案  號 109年度金訴字第521號    判決日期 109年12月31日   確  定判  決 法  院 臺中地院    案  號 109年度金訴字第521號    判    決 確定日期 110年2月8日   是否為得易科罰金之案件  否   備           註  臺中地檢110 年度字第3041號（編號3至4定應執行有期刑1年3月）